【裁判字號】    97,抗,468
【裁判日期】    970326
【裁判案由】    假扣押
【裁判全文】
臺灣高等法院民事裁定                   97年度抗字第468號
抗  告  人  聯邦商業銀行股份有限公司
法定代理人  乙○○
代  理  人  甲○○
上列抗告人因與相對人丙○○間假扣押事件，對於中華民國97年
2月25日臺灣桃園地方法院97年度裁全字第915號裁定提起抗告，
本院裁定如下：
    主  文
原裁定廢棄。
抗告人以新臺幣壹萬陸仟元或同面額之中央政府建設公債九十六
年度甲類第二期登錄債券為相對人供擔保後，得對相對人之財產
在新臺幣肆萬伍仟伍佰玖拾壹元之範圍內為假扣押。
相對人如為抗告人供擔保金新臺幣肆萬伍仟伍佰玖拾壹元後，得
免為或撤銷假扣押。
聲請及抗告費用由相對人負擔。
    理  由
一、抗告人於原法院聲請及本院抗告意旨略以：相對人於民國93
    年1月19日向抗告人請領信用卡使用，依約相對人即得於抗
    告人之特約商店消費，迄97年2月15日止，累計消費新台幣
    （下同）45,591元未付，經抗告人多次與相對人聯繫均失聯
    ，且相對人之信用已有瑕疵，有土地銀行、台新銀行及安泰
    商銀之債務已轉催收款。另相對人所有坐落於桃園縣桃園市
    ○○○路2巷7號房貸，繳款亦有逾期紀錄，且該房屋未有任
    何查封註記，為恐相對人為脫逃債務而將上述不動產過戶他
    人致抗告人未能獲得清償，願提供中央政府建設公債96年度
    甲類第2期登錄債券以補釋明之不足，依民事訴訟法第522條
    規定，聲請將相對人所有財產在45,591元範圍內予以假扣押
    ，詎原法院裁定駁回抗告人之聲請，爰請求廢棄原裁定等語
    。
二、按債權人就金錢請求或得易為金錢請求之請求，欲保全強制
    執行者，得聲請假扣押。又請求及假扣押之原因，應釋明之
    。前項釋明如有不足，而債權人陳明願供擔保或法院認為適
    當者，法院得定相當之擔保，命供擔保後為假扣押，民事訴
    訟法第522條第1項、第526條第1、2項分別定有明文。次按
    假扣押非有日後不能強制執行或甚難執行之虞者不得為之，
    同法第523條第1項亦有明文。所謂不能強制執行，如債務人
    浪費財產，增加負擔，或就其財產為不利益之處分，將成為
    無資力之情形等是，所謂甚難執行，如債務人將移住遠方或
    逃匿是。另「證明」與「釋明」在構成法院之心證上程度未
    盡相同，所謂「證明」，乃當事人提出之證據方法，足使法
    院產生堅強之心證，可以完全確信其主張為真實而言，而所
    謂「釋明」，則為當事人提出之證據未能使法院達於確信之
    程度，僅在使法院得薄弱之心證，信其事實上之主張大概為
    如此者而言，二者非性質上之區別，而係分量上之不同。
三、經查：抗告人主張相對人於93年1月19日向抗告人請領信用
    卡使用，依約相對人即得於抗告人之特約商店消費，迄97年
    2月15日止，累計消費45,591元未付，經抗告人多次與相對
    人聯繫均失聯，且相對人之信用已有瑕疵，有土地銀行、台
    新銀行及安泰商銀之債務已轉催收款。另相對人所有坐落於
    桃園縣桃園市○○○路2巷7號房貸，繳款亦有逾期未繳紀錄
    等情，業據抗告人提出信用卡申請書、約定條款、信用卡帳
    單資料查詢、信用卡催收紀錄、聯合徵信中心資料查詢結果
    、土地暨建物登記謄本以為釋明（原審卷第5至13頁、本院
    卷第6至16頁）。經核抗告人上開之釋明，就假扣押請求之
    原因，堪認已釋明其請求存在；另就假扣押之原因，亦已使
    本院得薄弱之心證，信其事實上之主張大概為如此，且抗告
    人就假扣押原因之釋明雖有不足，惟其既陳明願供擔保，應
    認足補其釋明之不足，揆諸上揭二之說明，法院自得定相當
    之擔保，命供擔保後准為假扣押。乃原法院未及審酌，逕駁
    回抗告人假扣押之聲請，尚有未洽。抗告意旨指摘原裁不當
    ，聲明廢棄，為有理由，爰將原裁定廢棄，裁定如主文第2
    、3項所示。
四、據上論結，本件抗告為有理由，爰裁定如主文。
中    華    民    國    97    年    3     月    26    日
                    民事第十二庭
                        審判長法  官  陳駿璧
                              法  官  王麗莉
                              法  官  陳邦豪
正本係照原本作成。
不得再抗告。
中    華    民    國    97    年    3     月    26    日
                              書記官  李佳樺


司法院資訊處製作；財團法人民間司法改革基金會備份。
